【裁判字號】    97,交聲,54
【裁判日期】    970529
【裁判案由】    聲明異議
【裁判全文】
臺灣嘉義地方法院交通事件裁定          97年度交聲字第54號
原處分機關  交通部公路總局嘉義區監理所嘉義市監理站
異  議  人  甲○○
上列異議人即受處分人因違反道路交通管理處罰條例案件，對於
原處分機關即交通部公路總局嘉義區監理所嘉義市監理站中華民
國97年2月4日所為之處分（嘉監義裁字第裁76－L00000000號裁
決書）聲明異議，本院裁定如下：
    主  文
異議駁回。
    理  由
一、原處分意旨略以：異議人即受處分人（下稱異議人）甲○○
    於民國九十七年一月十三日下午二時五十分許，在嘉義市○
    ○路與友愛路口，因駕駛車牌號碼Ｃ２－１３１９號自用一
    般小客車，行經有燈光號誌管制之交岔路口闖紅燈，經嘉義
    市警察局第一分局北興派出所警員許振坤以嘉市警交字第Ｌ
    00000000號舉發違反道路交通管理事件通知單舉發
    「闖紅燈」之違規，指定到案日期為九十七年一月二十八日
    前，異議人當場在舉發單上填載「拒簽收」，另於應到案日
    期前向交通部公路總局嘉義區監理所嘉義市監理站（下稱原
    處分機關）陳述意見，經查證後認前揭違規情事屬實，遂於
    九十七年二月四日，依據道路交通管理處罰條例第五十三條
    第一項之規定，裁處異議人新臺幣（下同）二千七百元罰鍰
    ，再依同條例第六十三條第一項第三款規定，記違規點數三
    點，並無違誤等語。
二、聲明異議意旨則略以：確實於上揭時間，駕駛車牌號碼Ｃ２
    －１３１９號自用一般小客車行至該處，然並未闖紅燈，且
    係在中興路與友愛路口轉換綠燈要前進時為警攔查，警員開
    單應有憑據，爰於法定期間內聲明異議，請求撤銷原處分等
    語。
三、按汽車駕駛人，行經有燈光號誌管制之交岔路口闖紅燈者，
    處新臺幣一千八百元以上五千四百元以下罰鍰。又汽車駕駛
    人有第五十三條情形者，記違規點數三點，道路交通管理處
    罰條例第五十三條第一項及第六十三條第一項第三款分別定
    有明文。
四、經查：異議人於前揭時間，駕駛上開自用一般小客車，在嘉
    義市○○路與友愛路交岔口，經警員許振坤舉發「闖紅燈（
    北向南）」之交通違規等情，此有嘉義市警察局上開舉發違
    反道路交通管理事件通知單一紙附卷可稽，異議人稱以：當
    時前方及後方均有其他車輛，並未遭警攔查云云，然證人即
    員警許振坤於本院調查時到庭結證稱：當時警車在興雅路靠
    近友愛路路口（東向西方向），前面有另二台車，綠燈起步
    ，已移動約一個車身距離後，該二台車突然煞車，即清楚看
    到異議人車輛通過友愛路與興雅路路口，當時友愛路燈號確
    為紅燈無誤，且異議人車輛後方有另一台車停在接近斑馬線
    處，印象中其前方並無其他車輛等語（見本院卷第二十七至
    二十八頁），輔以證人與異議人並不相識，理應無自陷於偽
    證罪之重罪追訴而構詞誣陷異議人之動機，且於本件卷存證
    據資料內亦無任何積極證據足以證明警員上開證述係屬虛偽
    ，未有足以令人顯信其證述為不可採之品行證據或前科證據
    存在，再者，警察舉發違反道路交通管理處罰條例所列之違
    規事實，本質上為行政處分，係公務員職務上之權力，依法
    就特定之具體事件上所為之具公法上效果之單方行政行為，
    鑑於公務員為公法上行為具有公信力之原則，該行政行為，
    自應受到合法、正確之推定。本案證人既已明確證述異議人
    確有駕車通過燈號管制交岔路口闖紅燈乙情，且斯時正值下
    午，日間自然光充足，其目測之視線並無受阻礙，足以辨明
    異議人駕車違規情狀，復旋駕駛警車左轉至友愛路，在距離
    興雅路之下一個路口即友愛路與中興路口處，迅將異議人車
    輛攔下，異議人車輛前方既無其他車輛，亦無誤認之虞，此
    外，復有嘉義市街道圖一份在卷可按（見本院卷第三十一頁
    ），均徵證人上開證詞並無瑕疵可指，堪可採信。至於異議
    人另辯稱：興雅路與中興路距離很近，若闖興雅路之紅燈，
    至中興路仍係紅燈，並無實益等語（見本院卷第二十八至二
    十九頁），然衡諸駕駛人駕車有無闖紅燈之事實，並非得以
    從有無實益率為推斷，異議人前揭辯解，並無法為其有利之
    認定，洵屬無疑。又駕車闖紅燈之違規，若非警方以固定式
    相機等科學儀器加以拍攝，則此一瞬間發生之事，強求警方
    均以採證照片為舉發違規之憑據，無異阻礙行政勤務之執行
    ，而有害於道路交通之公眾利益，是本件違規事實，既據證
    人證述甚詳，異議人亦未提出其他有利證據供本院參酌，且
    衡情無從苛求警方必提出錄影等相關證據以為證，況未有錄
    影為憑，亦無礙於異議人本件駕車確有闖紅燈違規情事之認
    定，要亦明確。
五、綜上所述，本件異議人確有上揭違規事實，已堪認定。原處
    分機關依上揭規定及違反道路交通管理事件統一裁罰標準表
    之統一裁罰基準，裁處異議人罰鍰二千七百元，並記違規點
    數三點，核無不當或違法。本件異議為無理由，應予駁回。
據上論斷，應依道路交通管理處罰條例第八十七條第二項、道路
交通案件處理辦法第十九條規定，裁定如主文。
中    華    民    國    97    年     5    月    29    日
                  交通法庭法  官  林青怡
上列正本證明與原本無異。
如不服本裁定，應於裁定送達後5日內向本院提出抗告狀（應附
繕本）。
中    華    民    國    97    年     5    月    30    日
                          書記官   李佳惠


司法院資訊處製作；財團法人民間司法改革基金會備份。
